最　高　行　政　法　院　裁　定
                                      100年度裁字第724號
聲  請  人　康隆國際開發有限公司
代　表　人　尹康隆
上列聲請人因與相對人行政院勞工委員會間就業服務法事件，對
於中華民國99年12月9日本院99年度裁字第3118號裁定，聲請再
審，本院裁定如下：
　　主  文
再審之聲請駁回。
再審訴訟費用由聲請人負擔。
　　理  由
一、按對於確定裁定聲請再審，應依行政訴訟法第283條準用第2
    77條第1項第4款之規定表明再審理由，此為必須具備之程式
    。所謂表明再審理由，必須指明確定裁定有如何合於再審事
    由之具體情事，始為相當。倘僅泛言有何條款之再審事由，
    而無具體情事者，尚難謂已合法表明再審理由。如未表明再
    審理由，法院無庸命其補正。行政訴訟法第273條第1項第1
    款所謂適用法規顯有錯誤，係指原判決所適用之法規與該案
    應適用之現行法規相違背，或與解釋判例有所牴觸者而言，
    至於法律上見解之歧異，聲請人對之縱有爭執，要難謂為適
    用法規顯有錯誤。而行政訴訟法第273條第1項第2款所謂判
    決理由與主文顯有矛盾，係指判決理由與主文之內容適得其
    反而言。
二、本件聲請人主張本院99年度裁字第3118號原確定裁定有行政
    訴訟法第273條第1項第1款、第2款所定事由，對之聲請再審
    ，其聲請意旨略謂：行政院秘書長函並非行政院訴願審議委
    員會書函，其不具法效性，秘書長林中森亦非該會法定代理
    人，故行政院秘書長函在法律上應自始無效。聲請人於原審
    即要求傳喚證人林中森，然原審未就此關鍵證據及關鍵證人
    予以調查審酌，適用法規顯有錯誤。又原確定裁定確實以前
    開不具法效性之行政院秘書長函，作為延長訴願決定時間2
    個月之依據，可證原裁定理由與主文矛盾等語。經核原確定
    裁定業己敘明本件相對人於再做成之原處分，經聲請人提起
    訴願，行政院自收受聲請人最後補具理由之次日（即民國98
    年10月17日）起算3個月訴願決定期間，另函知聲請人延長
    訴願決定時間2個月，並於延長期間內之99年3月11日作成訴
    願決定書，將相對人所重為處分撤銷，責令相對人於2個月
    內另為適當之處分，聲請人對原處分，自無再提起訴訟之必
    要，原審以聲請人不備起訴要件，而裁定駁回聲請人之訴，
    依法自無違誤，因而駁回聲請人之抗告，經核亦無不合。而
    行政院於訴願期間通知聲請人延長訴願決定期間2個月，固
    係以行政院祕書長函為之，姑不論該函是否符合規定，惟對
    嗣後訴願決定將相對人重為處分撤銷，另命相對人另為適當
    之處分，則對聲請人並無不利，因而該通知延長訴願期間之
    函合法與否，並不影響原裁定結果，本件聲請再審理由，仍
    就此為指摘，且對於上開確定裁定究有如何合於行政訴訟法
    第273條第1項第1款、第2款規定之具體情事，則未據敘明，
    依上開規定及說明，其聲請自非合法。
三、據上論結，本件聲請為不合法。依行政訴訟法第283條、第
    278條第1項、第104條、民事訴訟法第95條、第78條，裁定
    如主文。
中　　華　　民　　國　　100　 年　　3　　 月　　24　　日
                    最高行政法院第一庭
                        審判長法官　鍾　耀　光
                              法官　吳  東  都
                              法官　黃　淑　玲
                              法官　鄭　小　康
                              法官　林　樹　埔

以  上  正  本  證  明  與  原  本  無  異
中　　華　　民　　國　　100　 年　　3　　 月　　24　　日
　　　　　　　　　　　　　　　書記官　黃　淑　櫻